【裁判字號】    90,上易,49
【裁判日期】    900105
【裁判案由】    違反電子遊戲場業管理條例
【裁判全文】
臺灣高等法院花蓮分院刑事判決            九十年度上易字第四九號
    上  訴  人  臺灣花蓮地方法院檢察署檢察官
    被      告  甲○○
    選任辯護人  鍾年展律師
右列上訴人因被告違反電子遊戲場業管理條例案件，不服臺灣花蓮地方法院八十九年
度易字第八九八號中華民國九十年一月五日第一審判決( 起訴案號：臺灣花蓮地方法
院檢察署八十九年度偵字第二三六五號 )，提起上訴，本院判決如左：
    主  文
上訴駁回。
    理  由
一本件公訴意旨略以：甲○○係在花蓮市○○○路九二號「金來發電子遊戲埸」負責
  人，於民國（以下同）八十九年六月一日起，未依八十九年二月三日公布施行之電
  子遊戲場業管理條例之規定辦理營利事業登記，在上址擺設非賭博性電子遊戲機數
  台，而經營電子遊戲業，嗣於同年七月十八日二十二時許經查獲。因認被告違反電
  子遊戲場業管理條例第十五條規定，而應依同法第二十二條罪名論處。
二訊據被告甲○○堅詞否認涉有右述犯行，辯稱伊所營之「金來發電子遊戲埸」之前
  身為案外人葛富妹所經營之「我家電子遊藝埸」，且葛富妹亦曾經依電子遊戲場管
  理條例之規定辦理電子遊戲場業之營利事業登記，故伊之情形與電子遊戲場業管理
  條例第十五條之規定不符，依法應以科行政罰鍰為已足等語。
三按「經營電子遊戲場業，應依公司法或商業登記法辦理公司或商業登記」、「電子
  遊戲場業於申請營利事業登記、遷址或增加電子遊戲場業營業項目登記時，除應依
  相關法令辦理外，應向直轄巿、縣（巿）主管機關申請核發營利事業登記證及營業
  級別證，並辦理下列事項之登記：一、營業級別。二、機具類別。三營業場所管理
  人。四營業場所之地址；前項各款登記事項如有變更時，應自事實發生之次日起十
  五日內辦理變更登記。」、「違反第十一條第二項申請變更登記期限之規定者，處
  負責人新台幣下同五萬元以上二十五萬元以下罰鍰。」電子遊戲場業管理條例第十
  條第一項、第十一條第一項第二項及第二十四條亦有明文。又「商業開業前，應將
  左列各款申請登記：一、名稱。二、組織．．．五、所在地。六、負責人姓名、住
  所或居所、身分證統一編號．．」、「登記事項有變更時，除繼承之登記應於繼承
  開始後六個月內為之外，應於十五日內申請為變更登記。」、「逾越本法申請登記
  之期限者，其商業負責人處一千元以上五千元以下罰鍰。」，亦明白規定於商業登
  記法第八條第一項、第十四條及第三十五條。再「商業轉讓者，應由受讓人檢具轉
  讓契約副本，申請轉讓登記」，商業登記法施行細則第十條規範甚明。
四經查「金來發電子遊戲埸」之現址花蓮市○○○路九二號，前係供案外人葛富妹經
  營「我家電子遊藝埸」，被告甲○○係於八十九年六月一日遭花蓮縣政府舉發違反
  電子遊戲場業管理條例之前，自葛富妹頂讓該遊藝埸，並自同年五月底委請記帳業
  者鄭玉芬代辦營利事業登記證之名稱及負責人變更登記，而於同年七月二十六日第
  一次向花蓮縣政府送件提出申請，嗣因消防安全設備不符規定遭駁回後，又於同年
  九月二日再提出申請，此經證人鄭玉芬於原審到庭結證在卷，並經花蓮縣政府於八
  十九年十一月三日以八九府旅工字第一一三０五四號函覆甚明（內附有甲○○與葛
  富妹二人間之轉讓同意書、甲○○與葛富妹共同委託鄭玉芬代辦負責人變更登記之
  委託書、「金來發電子遊戲埸」營利事業登記抄本、花蓮縣政府營利事業登記案件
  收件掛號單）。而「我家電子遊藝埸」前已於八十九年四月十七日獲花蓮縣政府核
  準經營電子遊戲場業，並完成電子遊戲場業之營利事業登記，有「我家電子遊藝埸
  」之營利事業登記證及電子遊戲場業營業級別證影本附於偵查卷可按。參以前揭花
  蓮縣政府函文所附之「金來發電子遊戲埸」營利事業登記抄本所載該遊戲場之統一
  編號為00000000號、核准設立日期為八十七年七月六日，核與花蓮縣政府
  核發予「我家電子遊藝埸」之營利事業登記證所載統一編號及核准設立日期完全相
  同乙節。可知被告受讓「我家電子遊藝埸」並將之更名為「金來發電子遊戲埸」，
  核屬電子遊戲場業管理條例第十一條第一項、第二項之營業場所管理人變更；或商
  業登記法第八條第一項第一款、第十四條之名稱及負責人變更；及商業登記法施行
  細則第十條之轉讓登記，而應依電子遊戲場業管理條例第二十四條或商業登記法第
  三十五條，科被告以五萬元以上二十五萬元以下，或一千元以上五千元以下罰鍰之
  行政罰。被告所營之「金來發電子遊戲埸」，與案外人葛富妹所營之「我家電子遊
  藝埸」，係同一營利事業，且該營利事業之名稱及負責人變更，並未使之喪失同一
  性。如此「我家電子遊藝埸」前依電子遊戲場業管理條例申請經營電子遊戲場業獲
  准之效力，自應由被告所營之「金來發電子遊戲埸」所承受，被告於偵查中供承未
  依電子遊戲場業管理條例辦理營利事業登記，諒係未為全部轉讓過程之陳述之故，
  其行為應屬不罰之列，原審對其諭知無罪之判決，尚無不合，檢察官之上訴意旨以
  原審判決以被告受讓案外人葛富妹所經營「我家電子遊戲場」，而「我家電子遊戲
  場」前依電子遊戲場管理條例申請經營電子遊戲業獲准效力，自應由被告所營之「
  金來發電子遊戲場」所承受，惟「我家電子遊戲場」與「金來發電子遊戲場」之名
  稱及負責人均變更，法律上主體已變更，被告所營之「金來發電子遊戲場」自應另
  行依電子遊戲場業管理條例申請經營電子遊戲業，原判決竟未斟酌及此，逕為被告
  無罪之諭知，原判決認事用法顯有未洽云云。然查：被告所經營之「金來發電子遊
  戲場」乃自葛富妹所經營之「我家電子遊戲場」頂讓而來，並非新設之遊戲場，已
  如上述，自不須依電子遊戲業管理條例之規定辦理營利事業登記，是檢察官之上訴
  ，核無理由，應予駁回。
據上論斷，應依刑事訴訟法第三百六十八條，判決如主文。
本案經檢察官邱雲昌到庭執行職務。
中      華      民      國      九十      年      二     月   廿二      日
                                  審判長法官  蔡  俊  有
                                        法官  林  德  盛
                                        法官  黃  永  祥
右正本證明與原本無異。
本件不得上訴。
                                      書記官  吳  家  瑩
中      華      民      國      九十      年      二     月   廿二      日


司法院資訊處製作；財團法人民間司法改革基金會備份。
